【裁判字號】    89,交聲,174
【裁判日期】    890626
【裁判案由】    違反道路交通管理處罰條例聲明異議
【裁判全文】
臺灣士林地方法院交通事件裁定                    八十九年度交聲字第一七四號
    原處分機關  臺北巿交通事件裁決所
    異  議  人
    即受處分人  甲○○
右列受處分人因違反道路交通管理處罰條例案件，對於臺北市交通事件裁決所八十
九年四月二十八日所為之處分（原處分案號：北市交裁車字第二二—Ａ000000
00號），聲明異議，本院裁定如左：
    主  文
異議駁回。
    理  由
一、按汽車駕駛人，駕駛汽車違反道路交通安全規則，因而肇事致人受傷者，吊扣其
    駕駛執照三個月至六個月，道路交通管理處罰條例第六十一條第二項定有明文。
    又按行經無號誌之交岔路口時，均應減速慢行，作隨時停車之準備，道路交通安
    全規則第九十三條第一項第四款亦定有明文。
二、本件受處分人即異議人甲○○，於民國八十九年二月七日中午十二時許，駕駛車
    牌號碼Ｄ四—二二二營小客車，沿臺北市○○路二四五巷由北往南行駛至該無號
    誌之交岔路口時，未減速慢行，致其車左前側與乙○○所駕駛沿同路同巷由東往
    西行駛之車牌號碼ＦＭＷ—八○一號重機車前車頭相撞而肇事，經臺北市政府警
    察局交通警察大隊隊員舉發，認其違反道路交通管理處罰條例第六十一條第二項
    之規定，並經裁處吊扣駕駛執照三月。受處分人聲明異議理由則以：當時伊所駕
    駛之前揭營小客車已行至路口中線，此時方見乙○○所駕駛之前開重機車字伊左
    方超速行駛而來，因而撞及伊車之左前門之檔泥板，伊並無違規云云資為抗辯。
三、經查受處分人上開違規事實，業據證人即與受處分人相撞因而受傷之乙○○到庭
    結證稱：「（問：為何異議人說他有減速停車準備讓你先過？）答：沒有此事，
    他速度很快，時速將近八十公里。看照片煞車痕就可知道。我們雙方都有過失。
    」（見本院八十九年六月十二日訊問筆錄）等語屬實。此外，並有臺北市政府警
    察局北市警交大字第Ａ00000000號舉發違反道路交通管理事件通知單、
    交通事故分析研判表、道路交通事故補充資料表、交通事故談話紀錄表、道路交
    通事故調查報告表、臺北市交通事件裁決所八十九年四月二十八日北市交裁車字
    第二二—Ａ00000000號違反道路交通管理事件裁決書、受理交通違規事
    件調查表各一份及現場照片數幀在卷可稽，故受處分人有行經無號誌之交岔路口
    時，未減速慢行之違規事實甚明，其所辯顯係卸責之詞，不足採信。從而原處分
    機關據以援引上開規定，裁處吊扣駕駛執照三月，並無不當。本件異議為無理由
    ，應予駁回。
三、據上論斷，應依道路交通案件處理辦法第十九條，裁定如主文。
中      華      民      國    八十九    年      六      月    二十六    日
                                  臺灣士林地方法院交通法庭
                                          法  官  李  昆  霖
右正本證明與原本無異。
如不服本裁定應於送達後五日內向本院提出抗告狀。
                                          書記官  陳  佳  伶
中      華      民      國    八十九    年      六      月    二十九    日


司法院資訊處製作；財團法人民間司法改革基金會備份。
